【裁判字號】    92,易緝,189
【裁判日期】    920711
【裁判案由】    詐欺
【裁判全文】
臺灣臺中地方法院刑事判決                        九十二年度易緝字第一八九號
    公  訴  人  臺灣臺中地方法院檢察署檢察官
    被      告  甲○○
右列被告因詐欺案件，經檢察官提起公訴（九十年度偵字第二０四九四號），本院判
決如左：
    主  文
甲○○共同連續意圖為自己不法之所有，以詐術使人將本人之物交付，處有期徒刑陸
月，如易科罰金，以佰元折算壹日。
    事  實
一、甲○○曾因違反動產擔保交易法案件，於民國八十七年五月二日為臺灣桃園地方
    法院判處拘役二十日確定，並於同年五月二十二日易科罰金執行完畢；因詐欺案
    件，於九十一年十月二十五日為臺灣高等法院判處有期徒刑四月確定（尚未執行
    ）；詎甲○○竟與項紀文（已經本院通緝，俟到案後，另行審結）共同基於意圖
    為自己不法所有之概括犯意之聯絡，圖以虛偽向他人承租大樓套房後，再出租向
    承租人詐取租金及押租金之方式取財，遂於自九十年十一月七日起，由項紀文在
    自由時報房地產分類廣告上刊登「自租、十七坪、一房一廳、有廚房陽台、６０
    ００、獨門獨戶、原木裝潢、電梯華廈、電器俱全、採光亮麗、０九三八─七三
    六０六五臺中市○○路（仲勿擾）」之租屋廣告，甲○○則負責帶承租人前往看
    房子，所得款項並可每件抽取新台幣（下同）三千元之不法利益。至同年月八日
    ，因戊○○見該招租廣告，即以該行動電話與項紀文聯絡，並相約於同年月九日
    下午七時三十分看屋；項紀文遂先於同年月九日下午五時三十分，前往臺中市○○○○街六四號五樓之二，佯向屋主邱淑勤之姊姊乙○○表示欲承租該處房屋，
    致使乙○○不疑有他，與之簽訂租期為一年之租賃契約後，並交付該屋之鑰匙，
    項紀文即交付其所簽發以彰化商業銀行為付款人，帳號：000000000號
    ，支票號碼：ＰＡ0000000號，票載發票日：九十年十一月十二日，面額
    十一萬二千元之支票一紙（已於九十年七月十三日拒絕往來），充給付一年之租
    金及二個月之押租金。期間戊○○為爭取較低房租，即請求其友人丁○○自稱「
    李先生」，於同年月九日下午四時三十分，以行動電話向項紀文詢價，並約定於
    同日晚上十時二十分前往該址看屋，雙方並討價還價後，達成租金為每月六千元
    。同年月九日下午七時三十分，戊○○偕同丁○○依約定時間前往上址看屋，並
    由項紀文與之洽商，甲○○則在旁佯稱係欲前往租屋之客人，嗣項紀文與戊○○
    達成以押金二萬元、每月租金六千元、租期一年之條件簽訂租賃契約書，致使戊○○陷於錯誤而同意租賃該房屋，並交付二萬六千元予項紀文後離去。詎項紀文
    復承前概括之犯意，又於同年月九日晚上九時十八分打電話予丁○○，此際因丁○○未及時接到該電話，乃於九時四十分回撥予項紀文，項紀文仍約丁○○於同
    日晚上十時二十分至上址看屋；經戊○○、丁○○發覺有異後，遂委丙○○自稱
    係「李先生」於晚上十時二十分，前往上址，而由甲○○出面與丙○○洽談相關
    租屋細節時，為戊○○、丁○○當場逮捕送警究辦，始未得逞。
二、案經臺中市警察局第一分局報請臺灣臺中地方法院檢察署檢察官偵查起訴。
    理  由
一、右揭事實，業據被告甲○○於本院審理時坦白不諱，核與被害人乙○○、戊○○
    、丁○○及證人丙○○等人分於警訊及本院審理時所指、證述之情節相符，應認
    被告甲○○之自白與事實相符，而得為證據。且有同案被告項紀文交付被害人乙○○之前揭支票影本一紙在卷可證；而該支票帳戶確係被告項紀文所開戶設立，
    且已於九十年七月十三日拒絕往來，顯無兌現之可能，亦有被告項紀文於彰化商
    業銀行之該帳戶開戶資料、往來明細及票據交換所支票存款拒絕往來名冊各一件
    附可查；足見被告項紀文持該支票向被害人乙○○租屋，並無租屋及付款之真意
    。此外，復有被告項紀文虛偽與被害人戊○○訂立之房屋租賃契約書及自由時報
    分類廣告影本、名片各一件在卷可證，本件事證已經明確，被告甲○○犯行洵堪
    認定，應依法論科。
二、核被告甲○○所為，係犯刑法第三百三十九條第一項詐欺取財罪；被告甲○○與
    項紀文二人間，有犯意之聯絡，行為之分擔，均為共同正犯。被告甲○○所為先
    後多次犯行，時間緊接，所犯係構成要件相同之罪名，顯係基於概括犯意反覆為
    之，為連續犯，應依刑法第五十六條規定論以一罪，並加重其刑。被告甲○○就
    向被害人丁○○詐欺取財部分，係已著手於犯罪行為之實行而不遂，為未遂犯。
    爰審酌被告犯罪之動機、目的、品行，本件犯罪以租屋詐欺取財之犯罪手段，及
    向被害人戊○○詐得二萬六千元，其因犯罪所生之損害尚不鉅，並坦承犯罪之犯
    後態度尚稱良好等一切情狀，量處如主文所示之刑，並諭知易科罰金之折算標準
    ，以示懲儆。
據上論斷，應依刑事訴訟法第二百九十九條第一項前段，刑法第二十八條、第五十六
條、第三百三十九條第一項、第四十一條第一項前段，罰金罰鍰提高標準條例第一條
前段、第二條，判決如主文。
中      華      民      國      九十二      年    七    月      十一    日
        臺灣臺中地方法院刑事第一庭
                                        法  官  林  源  森
右正本證明與原本無異
如不服本判決，應於收受本判決後十日內向本院提出上訴書狀，其未敘述上訴理由者
，並得於提起上訴後十日內向本院補提理由書狀（均須按他造當事人之人數附繕本）
「切勿逕送上級法院」
                                        書記官
中      華      民      國      九十二      年    七    月      十一    日
附錄本案論罪科刑法條全文：
中華民國刑法第三百三十九條
意圖為自己或第三人不法之所有，以詐術使人將本人或第三人之物交付者
，處五年以下有期徒刑、拘役或科或併科一千元以下罰金。
以前項方法得財產上不法之利益或使第三人得之者，亦同。
前二項之未遂犯罰之。


司法院資訊處製作；財團法人民間司法改革基金會備份。
